【裁判字號】    91,訴,3648
【裁判日期】    920212
【裁判案由】    毒品危害防制條例
【裁判全文】
臺灣高雄地方法院刑事判決                        九十一年度訴字第三六四八號
    公  訴  人  臺灣高雄地方法院檢察署檢察官
    被      告  甲○○  男四十.
右列被告因違反毒品危害防制條例案件，經檢察官提起公訴 (九十一年度毒偵字第二
二四五九號），本院判決如左：
    主  文
甲○○連續施用第一級毒品，累犯，處有期徒刑壹年陸月。
扣案第一級毒品海洛因粉末壹包（淨重零點零肆公克、包裝重零點貳捌公克）及注射
針筒壹支，均沒收銷燬之。
    事  實
一、甲○○自六十九年起即有詐欺、恐嚇、違反麻醉藥品管理條例罪、竊盜、肅清煙
    毒條例罪等前科多次，前於七十九年間曾因犯煙毒罪經法院判處有期徒刑三年六
    月，於執行中因逢減刑減為有期徒刑二年四月，於八十一年七月一日假釋出監；
    嗣於八十二年間再犯詐欺、煙毒等罪，分經法院判處有期徒刑四月及三年七月（
    定應執行刑有期徒刑三年十月），於八十二年五月三日入監服刑，原指揮書縮刑
    期滿執行完畢日期八十五年十二月一日；嗣在八十四年四月十三日甲○○二度獲
    准假釋，但甲○○不知悛悔，再有觸犯煙毒罪除經撤銷假釋應執行殘刑有期徒刑
    一年八月十四日，並因該八十四年間所犯之煙毒罪經判處有期徒三年六月，於八
    十四年十一月二十三日入監執行並接續執行，於八十七年七月二十四日三次獲准
    假釋，但甲○○又於八十八年間再犯違反毒品危害防制條例罪，再經撤銷假釋，
    於通緝緝獲歸案後，在八十八年十一月八日送監執行殘刑有期徒刑二年一月又二
    十五日、至九十年十一月十一日縮刑執行期滿。
二、而甲○○早在該八十八年間因犯毒品危害防制條例罪（施用第一級毒品），於右
    開服刑期間同時經裁定送執行觀察勒戒處分（台灣台南地方法院八十八年度毒聲
    字第一六五四號，於八十八年六月一日裁定），經評估認有繼續施用毒品傾向，
    於八十八年六月十二日經台灣台南地方法院八十八年度毒聲字第一七四一號裁定
    送執行強制戒治，並經強制戒治期滿，已經台灣台南地方法院檢察署檢察官於八
    十九年六月二十六日，以八十九年度戒毒偵字第四０三號不起訴處分確定。詎甲
   ○○於執行期滿出監後，猶不知悔改，復基於施用毒品之概括犯意，於不起訴處
    分確定後五年內之自九十一年九月底某日起，在高雄縣鳳山市○○路四十九巷九
    號租住處等處，均以將毒品海洛因粉末混合水液稀釋再以針筒注射體內之方式，
    連續施用第一級毒品海洛因多次，平均每一日至二日即施用一次，最後一次約係
    在同年十月七日晚上在上址租居處施用。旋於同年月八日十一時十分許，在高雄
    縣鳳山市○○路十五號旁空地為警查獲，並扣得第一級毒品海洛因粉末乙包（淨
    量０．０四公克，包裝重０．二八公克），及甲○○所有專供其施用毒品所用之
    注射針筒乙支。
三、案經高雄縣警察局鳳山分局移送台灣高雄地方法院檢察署檢察官偵查起訴。
    理  由
一、訊據被告甲○○於審理中俱坦承右揭施用第一級毒品犯行不諱，並有當場查獲為
    被告自承所有之粉末乙包、注射針筒乙支扣案可佐；而上開扣案之粉末經送鑑定
    ，係第一級毒品海洛因成分，此有法務部調查局鑑驗通知書附卷可稽；又被告經
    查獲時所採集之尿液，經送鑑定亦驗呈嗎啡陽性反應，復有高雄縣政府煙毒尿液
    檢驗成績書附卷可按，事證已經明確；再者，被告於八十八年間曾因犯毒品危害
    防制條例罪（施用第一級毒品），經台灣台南地方法院以八十八年度毒聲字第一
    六五四號裁定送執行觀察、勒戒後，經評估認有繼續施用毒品之傾向，再經該院
    八十八年度毒聲字第一七四一號裁定送強制戒治，並於戒治期滿後，經台灣台南
    地方法院檢察署檢察官於八十九年六月二十六日以八十九年度戒毒偵字第四０三
    號處分不起訴確定，以上俱經被告坦認，並有台灣高等法院被告全國前案紀錄表
    及該件不起訴處分正本各件在卷可按。被告於前案不起訴處分確定後五年內再有
    施用毒品犯行，已屬二犯，綜上本件事證明確，被告犯行洵堪認定。
二、核被告甲○○所為，係犯毒品危害防制條例第十條第一項施用第一級毒品罪。被
    告先後多次施用毒品，時間緊接，手法同一，所犯又係觸犯相同罪名之罪，應依
    連續犯之例以一罪論並加重其刑。又公訴意旨雖僅認被告僅止於九十一年十月八
    日上午十一時十分許回溯前二十四小時之某時之施用毒品乙次犯行，但被告係九
    十一年九月底起即有施用毒品，前已明白認定，此部分與已起訴部分有連續犯之
    裁判上一罪關係，為起訴效力所及，本院自得一併審判。再被告雖併同有連續持
    有毒品犯行，但被告持有後進而施用，其持有之低度行為已經施用高度行為吸收
    ，不另論罪，附予明。又被告甲○○有犯如事實欄一所載之犯罪前科，並甫於
    九十年十一月十一日有期徒刑縮刑執行期滿，此經被告自承在卷，並有被告之全
    國刑案資料查註紀錄表附卷可按。被告於有期徒刑執行完畢五年內再犯本罪，應
    依累犯規定遞加重其刑。爰審酌被告之品行（有如事實欄揭載之犯罪前科多次，
    足徵素行不良），犯罪之動機、行為之手段，及被告雖僅自戕身心無害及他人，
    但被告濫用毒劑習染甚深，屢誡不悛，甘心淪為毒虫而不自省，雖能坦承犯行但
    屢過不改等一切情狀，爰量處如主文所示之刑以資儆懲。
三、至扣案之海洛因粉末乙包（淨重０．０四公克、包裝重０．二八公克）係第一級
    毒品；又注射針筒乙支係被告所有並專供其施用毒品所用器具，已如前述，均併
    依毒品危害防制條例第十八條第一項前段，均宣告沒收銷燬之。
據上論斷，依刑事訴訟法第二百九十九條第一項前段，毒品危害防制條例第十條第一
項、第十八條第一項前段，刑法第十一條、第五十六條、第四十七條、第七十條，判
決如主文。
本案經檢察官李廷輝到庭執行職務。
中    華    民    國    九十二    年       二       月      十  二      日
                           臺灣高雄地方法院刑事第五庭
                                  法  官  朱  盈  吉
右正本證明與原本無異。
如不服本判決，應於判決送達後十日內，向本院提出上訴狀。
                                  書記官  吳  金  霞
中    華    民    國    九十二    年       二       月      二十四      日


司法院資訊處製作；財團法人民間司法改革基金會備份。
